【裁判字號】    97,易,1188
【裁判日期】    980318
【裁判案由】    竊盜
【裁判全文】
臺灣屏東地方法院刑事判決              97年度易字第1188號
公  訴  人  臺灣屏東地方法院檢察署檢察官
被      告  甲○○
上列被告因竊盜案件，經檢察官提起公訴（97年度偵字第7372號
、第7278號），被告於本院準備程序中就被訴事實為有罪之陳述
，經本院裁定依簡式審判程序審理，判決如下：
    主  文
甲○○竊盜，累犯，共伍罪，各處有期徒刑月，應執行有期徒
刑拾月。
    事  實
一、甲○○曾因犯毒品罪，經本院以96年度簡字第1780號判決判
    處有期徒刑3 月確定，於民國97年6 月10日縮刑期滿，隔日
    出監。詎仍不知悔改，基於意圖為自己不法所有之犯意，分
    別於下列時地為下列犯行：
(一)、於97年10月3 日12時許，在屏東縣林邊鄉○○路312 號7-11
    超商內，趁店家不注意之際，徒手竊取丁○○店內商品金鼎
    3 號電池3 盒、立可白修正液4 支、鋼珠筆3 支及不詳數量
    OK 繃 與糖果等物（價值共計約新台幣（下同）1,000 元）
    ，得手後藏放於背包內攜出店外。
(二)、於同日14時5 分許，在屏東縣林邊鄉○○路277 號7-11超商
    內，以同上方式，竊取乙○○店內商品記事本7 本、月曆3
    本、原子筆21支、橡友擦3 個、ATM 讀卡機1 台、美工刀3
    支（起訴書誤載為2 支）及剪刀2 支等物（價值共計約1,60
    0 元），得手後藏放於背包內攜出店外。
(三)、於同年月10日19時50分許，至同上屏東縣林邊鄉○○路277
    號7-11超商內，以同一手法，竊取乙○○店內商品電池6 顆
    、即可拍相機2 台、MP3 耳機1 副、口紅膠2 支及不詳數量
    之OK繃與綠油精等物（價值共計約2,800 元），得手後藏放
    於背包內攜出店外。
(四)、於同年月13日7 時24分許，至屏東縣枋寮鄉○○路7 號7-11
    超商內，以同上方式，竊取丙○○店內商品席琳狄翕CD及無
    懈可擊VCD 各1 捲等物（價值共計約398 元），得手後藏放
    於背包內攜出店外。
(五)、於同年月25日11時35分許，至屏東縣在枋寮鄉○○路80號7-
    11超商內，以同上方式，竊取李素鳳店內浪漫古典月CD1 盒
    （10片裝，價值共計約199 元），得手後藏放於T 恤內攜出
    店外，經店長追至超商外在甲○○所騎乘之機車置物箱內發
    現上開物品而報警，經警到場以現行犯逮捕而查獲。
(六)、嗣經警調閱上開(一)(二)(三)(四)店內監視錄影畫面，並於同年月31
    日14時30分許（起訴書誤載為45分許），經甲○○同意至其
    屏東縣枋寮鄉○○○路46號住處搜獲上揭(一)(二)(三)(四)之部分贓
    物而查知上開(一)(二)(三)(四)犯行。
二、案經屏東縣警察局枋寮分局報請臺灣屏東地方法院檢察署檢
    察官偵查起訴。
    理  由
壹、程序方面
一、按「除簡式審判程式、簡易程式及第三百七十六條第一款、
    第二款所列之罪之案件外，第一審應行合議審判。」此刑事
    訴訟法第284 條之1 定有明文。又本件檢察官起訴被告所犯
    係刑法第320 條第1 項之竊盜罪，屬於刑事訴訟法第376 條
    第2 款所定之罪，是依上開規定，即由本院獨任進行審判程
    序，就此合先敘明。
二、按除被告所犯為死刑、無期徒刑、最輕本刑為3 年以上有期
    徒刑之罪或高等法院管轄第一審案件者外，於法院行準備程
    序進行中，被告先就被訴事實為有罪之陳述時，審判長得告
    知被告簡式審判程序之旨，並聽取當事人、代理人、辯護人
    及輔佐人之意見後，裁定進行簡式審判程序；又簡式審判程
    序之證據調查，不受刑事訴訟法第159 條第1 項、第161 條
    之2 、第161 條之3 、第163 條之1 及第164 條至第170 條
    規定之限制，刑事訴訟法第273 條之1 第1 項、第279 條第
    2 項前段、第273 條之2 分別定有明文。被告所為係犯死刑
    、無期徒刑、最輕本刑為3 年以上有期徒刑以外之罪，其於
    準備程序中就被訴事實為有罪之陳述，經本院告知簡式審判
    程序之旨，並聽取公訴人、被告之意見後，本院認為適宜進
    行簡式審判程序，依刑事訴訟法第273 條之1 第1 項規定，
    裁定進行簡式審判程序，合先敘明。
貳、實體部分
一、上開犯罪事實業據被告甲○○於本院審理中坦承不諱（見本
    院卷第172 頁背面），核與被害人丁○○、乙○○、丙○○
    及李素鳳等人指述之情節均相符，復有調查報告、扣押物品
    目錄表、贓物認領保管單、監視錄影畫面照片等附卷可稽，
    被告之自白核與事實相符，本件事證已明，被告犯行洵堪認
    定。
二、核被告所為，均係犯刑法第320 條第1 項之竊盜罪。被告所
    犯數罪，犯意各別，應分論併罰之。檢察官起訴書雖認被告
    係於97年10月3 日14時5 分許，在屏東縣林邊鄉○○路277
    號7-11超商內，以同上方式，竊取店內美工刀2 支，然查被
    害人乙○○於警詢中係稱查扣之美工刀3 支為其店內所失竊
    之物，且有上載「美工刀3 支」之扣押物品目錄表、贓物認
    領保管單等附卷可證（見枋警偵字第0970015056號卷第21頁
    、第36頁、第39頁），故應以上開事實欄、一、(二)所認定被
    告竊取之物品為準，起訴書此部認定榮有誤會。被告前因犯
    毒品罪，經本院以96年度簡字第1780號判決判處有期徒刑3
    月確定，於97年6 月10日縮刑期滿，隔日出監一情，有臺灣
    屏東地方法院檢察署刑案資料查註紀錄表、臺灣高等法院被
    告全國前案紀錄表各1 紙附卷可稽，其於5 年以內再犯本件
    有期徒刑之罪，為累犯，應各依刑法第47條之規定各加重其
    刑。爰審酌被告為圖不勞而獲而犯罪；惟本件所得財物價值
    非鉅，其先前僅一件竊盜前科，及犯後坦承犯行等一切情狀
    ，各量處如主文所示之刑，並定其應執行之刑。
三、另查，本件被告雖曾因器質性腦徵候群及癲癇，至安泰醫院
    精神科門診就診，此有安泰醫院97年12月18日東安醫字第08
    28號函附卷可證（見本院卷第19頁），並曾因憂鬱傾向自殺
    而到院就診，然查，被告於警詢及本院審理中均坦承伊所偷
    竊的東西中有一些是要給家中小孩要使用的文具，還有大兒
    子說過他想聽的CD名稱、家裡要用的物品等原因，有些東西
    是被告自己要使用，顯見被告於犯罪行為當時確有明確之動
    機，其行為之過程與結果也符合其動機；又被告亦自述本件
    犯案之前並無飲酒，案發前後亦無出現癲癇發作，行為當時
    亦無出現妄想、幻覺等精神症狀，也沒有出現個人之思想或
    行為被外力，例如藥物、毒品等或精神症狀操控或干擾之狀
    態，顯見其行為也未曾受到疾病之影響。是被告行為時之精
    神狀態應無精神障礙或其他心智缺陷，致不能辨識其行為違
    法或欠缺依其辨識而行為之能力，卷附之屏安醫院98年3 月
    3 日屏安醫字第0980066 號函所附之屏安醫院屏安刑鑑字第
    980202號精神鑑定報告結論亦同此認定（見本院卷第68至第
    72頁）。是故被告本件竊盜犯行應無刑法第19條第1 項、第
    2 項之不罰或減輕其刑之問題，附此敘明。
據上論斷，應依刑事訴訟法第284 條之1 、第273 條之1 第1項
、第299 條第1 項前段，刑法第320 條第1 項、第47條第1 項、
第51條第5 款，判決如主文。
本案經檢察官劉昀到庭執行職務。
中    華    民    國    98    年    3     月    18    日
                  刑事第一庭    法  官  羅培毓
以上正本證明與原本無異。
如不服本判決應於收受判決後10日內向本院提出上訴書狀，並
應敘述具體理由；其未敘述上訴理由者，應於上訴期間屆滿後
20日內向本院補提理由書（均須按他造當事人之人數附繕本）
「切勿逕送上級法院」。
中    華    民    國    98    年    3     月    18    日
                                書記官  呂坤宗
附錄本案論罪科刑法條全文
中華民國刑法第320條第1項
意圖為自己或第三人不法之所有，而竊取他人之動產者，為竊盜
罪，處5年以下有期徒刑、拘役或5百元以下罰金。


司法院資訊處製作；財團法人民間司法改革基金會備份。
